# 请教陈版及各位老师：定向增发尚未获得股转公司审批，收到的增发款可否计入股本

提问人：qdyjl 时间：2017-02-23 09:41:59
陈版您好，公司目前定增内部决议都已经通过，投资者将资金已经打入公司监管账户，会计师也已经验资，但是定增报送股转公司尚未得到批准，公司可否将收到的定增款计入股本和资本公积？如果不能计入股本，那应该在什么科目挂账呢？盼复，非常感谢。

回答人：chenyiwei
此问题的关键在于判断股转公司对定向增发的“批准”是类似于证监会对IPO的实质性审核（其结果存在较大不确定性）还是仅仅是一个登记程序（程序性问题，基本不存在不确定性）。如果属于前者，则在获得核准之前，应将所收到的募集资金确认为其他应付款；
如果属于后者，则在收到投资者缴纳的股款之后，即可确认为股本和资本公积。 根据全国中小企业股份转让系统有限责任公司发布的《股份公司申请在全国中小企业股份转让系统公开转让、定向发行股票的审查工作流程》、《全国中小企业股份转让系统挂牌公司定向发行备案业务指南》等文件规定，挂牌公司应当在股票发行验资完成后的 10 个转让日内，向全国股份转让系统公司接收申请材料的服务窗口提交规定的文件，全国股份转让系统公司对提交的文件进行审查并反馈所发现的问题，全国股份转让系统公司对文件审查后出具股份登记函，送达公司并送交中国证券登记结算有限责任公司和主办券商，公司据此向中国结算办理股份登记。从上述流程看，我们理解股转系统在这一过程中的审核是实质性的审查，其结果存在不确定性，因此对通过股转系统审查前已经收到的股款应确认为负债（其他应付款），到获得股转系统出具的股份登记函后，再转为股本和资本公积。 在本案例中，截至 2016 年末，该定向增发尚未获得股转公司审查通过，未获得股份登记函，因此收到的定增款项建议暂时列报于“其他应付款”，并在附注中进行说明，包括资产负债表日后的审查进展情况和获取股份登记函、办理股份登记的有关进展情况等。如果在资产负债表日后、 2016 年度财务报表批准报出日之前，获得了股转系统出具的股份登记函，则应作为资产负债表日后非调整事项予以披露，不能作为资产负债表日后调整事项调整 2016 年度的财务报表。

提问人：youxi123 时间：2017-04-19 16:37:46
陈老师，由于该定增未获审批前，该定增款存放在三方监管账户，使用受限，年报披露中是否应该披露为受限资金？如果披露为受限资金，现金流量表如何处理？相关的发行费用如何在现金流量表中体现？望陈老师指点

回答人：chenyiwei
如果被冻结在三方监管帐户内，则不作为“吸收投资收到的现金”列示，只有在解除监管转入本企业的正常银行帐户（可能是募集资金专户）时才列作现金流入。相关发行费用没有直接从中扣减的，作为支付其他筹资活动现金。

提问人：youxi123 时间：2017-04-20 14:02:23
陈老师，感谢您的耐心回答，还有一问，就是已支付的发行费用在财务报表中该如何列示，是否可以按税后净值挂账预付账款？

回答人：chenyiwei
其他流动资产或其他非流动资产多见。

提问人：wgmcpa 时间：2017-04-24 08:55:40
对于上述案例，个人认为宜作为资产负债表日后事项中的调整事项 。 《企业会计准则讲解 2010 》P490， （一）调整事项 资产负债表日后调整事项，是指对资产负债表日已经存在的情况提供了新的或进一步证据的事项。 如果资产负债表日及所属会计期间已经存在某种情况，但当时并不知道其存在或者不能知道确切结果，资产负债表日后发生的事项能够证实该情况的存在或者确切结果，则该事项属于资产负债表日后事项中的调整事项。如果资产负债表日后事项对资产负债表日的情况提供了进一步的证据，证据表明的情况与原来的估计和判断不完全一致，则需要对原来的会计处理进行调整。 (二)非调整事项 资产负债表日后非调整事项，是指表明资产负债表日后发生的情况的事项。非调整项的发生不影响资产负债表日企业的财务报表数字，只说明资产负债表日后发生了某些情况。
对于财务报告使用者来说，非调整事项说明的情况有的重要，有的不重要；其中重要的非调整事项虽然与资产负债表日的财务报表数字无关，但可能影响资产负债表日以后的财务状况和经营成果，准则要求适当披露。 (三)调整事项与非调整事项的区别 如何确定资产负债表日后发生的某一事项是调整事项还是非调整事项，是运用资产负债表日后事项准则的关键。某一事项究竟是调整事项还是非调整事项，取决于该事项表明的情况在资产负债表日或资产负债表日以前是否已经存在。若该情况在资产负债表日或之前已经存在，则属于调整事项；反之，则属于非调整事项。 上述案例中， 2016 年末前已收到股本，但股转中心是否确认，在资产负债表日不知道。而《企业会计准则应用指南（ 2006 ）》有关实收资本的处理，是否在收到时确认的。

回答人：chenyiwei
不应理解为调整事项。因为股转系统的批准是新增股份确认的前提，而资产负债表日并未获得所需批准，所以“获得批准”是资产负债表日后新出现的情况。

提问人：呼叫帮助 时间：2017-12-28 20:44:59
中国公司今年 4 月份在美国收购了一家集团公司A。收购合同在 4 月份的时候在美国双方签署。这家公司A在美国有一家子公司 B 和 在中国有一家子公司 C. C公司 11 月才开始办理工商，商委，税务局之类的变更程序。预计到 12 月 30 日所有的程序将会办完。请问中国公司何时可以合并？

回答人：chenyiwei
你说的“工商，商委，税务局之类的变更程序”应该都只是程序性的规定。如果此前对集团A的收购交割已经完成，预计后续办理国内这些程序无重大障碍的，则这些程序的办理与购买日的确定无关。